【裁判字號】    90,交抗,261
【裁判日期】    900731
【裁判案由】    違反道路交通管理處罰條例
【裁判全文】
臺灣高等法院交通法庭刑事裁定                      九十年度交抗字第二六一號
    抗 告 人 即
    受 處 分 人  甲○○
右抗告人因違反道路交通管理處罰條例案件，不服臺灣臺北地方法院中華民國九十年
五月二十九日裁定（九十年度交聲字第三二五號），提起抗告，本院裁定如左：
    主  文
抗告駁回。
    理  由
一、抗告意旨略以：證人即掣單舉發之警員吳育勝於原審調查時所為證言前後不一，
    且依其證言所示，似指不論第一次或第二次拍照時，受處分人均未在場，然從舉
    發照片即可明顯看出當時受處分人確在駕駛座上，且閃亮左邊方向燈準備駛離；
    另卷附被告違規併排停車之採證照片究係警員第一次或第二次所攝，苟係第一次
    拍攝，則警員未為勸離即逕行舉發，於法不合，倘係第二次所攝，則請命警員提
    出所有照片，以明實情，為此，提出抗告。
二、按汽車駕駛人併排停車者，處新臺幣（下同）六百元以上一千二百元以下罰鍰，
    道路交通管理處罰條例第五十六條第一項第六款定有明文。
三、原裁定以抗告人即受處分人甲○○於民國（下同）九十年一月二日下午一時二十
    八分許，在台北市○○街將所駕駛之車牌ＡＤ—九八五九號自用小客車併排停車
    ，經警拍照舉發之事實，業據證人吳育勝於原審證稱警方告發併排停車之作業方
    式，只要駕駛人不在車上，即逕行舉發，倘駕駛人在車內，通常會先勸導，勸導
    不成始拍照舉發；其係受處分人違規當日負責執行巡邏勤務之警員，就本件違規
    停車，其印象深刻，因上開自用小客車係賓士Ｓ五百之汽車，體型很大，第一次
    其巡邏至上開違規地點時，適見受處分人從路邊商家走出，表示馬上離開，當時
    其僅向受處分人說明不能併排停車，並未掣單舉發，嗣其至廣州街九十二巷巡邏
    箱簽完巡邏表返回上開違規地點時，見該車仍併排停車，即當場拍照採證，記憶
    所及其拍照時駕駛人不在車上等語，並有台北市警察局舉發違反道路交通管理事
    件通知單及現場照片各一紙可佐。抗告意旨雖指警員拍照採證時其在駕駛座上準
    備將車駛離云云，惟受處分人於前揭時地併排停車之事實，除據證人吳育勝證述
    無訛外，並有舉發照片一紙足憑，且為受處分人所不否認，事證明確，另受處分
    人指其本擬停入現場右前方停車位，惟遭一貨車逆向搶停，致其進退兩難，已打
    左邊方向燈準備離去，警員不應告發云云，然觀諸現場照片可知受處分人車輛前
    之小貨車並未停入「停車位」，且證人吳育勝於原審復已證稱小貨車旁並無汽車
    停車位，當時已有多輛機車停放該處，足徵受處分人所辯欲停車於路邊停車位時
    因受阻而正欲駛離云云，核與事實不符，要不足採，縱認受處分人所辯警員拍照
    採證時其在車內一節屬實，亦無解其併排停車之違規事實。至抗告意旨所指證人
    吳育勝所為證言前後不一，並聲請命舉發單位提出所有採證照片云云，惟證人吳
    育勝於原審調查時從未證稱其對受處分人為二次拍照採證行為，且已指明採證照
    片是第二次查獲時所拍攝，有原審九十年五月十日訊問筆錄可稽，且核其所為證
    言，亦無前後不一之情，抗告意旨指本件警員為二次拍照採證行為，並執以聲請
    命舉發單位提出該等照片云云，似有誤會。又依該第二次查獲時之採證照片所示
    ，車內駕駛座上固依稀可見有人在車內，惟證人吳育勝證稱其第一次查獲時，已
    當面告知受處分人不得併排停車，即已對其勸導，是縱第二次查獲時受處分人正
    於車內，亦不生須再度勸導始得舉發之問題。從而台北市交通事件裁決所裁處受
    處分人罰鍰六百元，即無不合。原裁定據以認定受處分人違規併排停車，駁回其
    對該裁決之異議，經核並無違誤。抗告人猶執陳詞指摘原裁定不當，為無理由，
    應予駁回。
四、據上論結，應依道路交通案件處理辦法第二十六條，刑事訴訟法第四百十二條，
    裁定如主文。
中      華      民      國    九十      年      七      月    三十一    日
                              臺灣高等法院交通法庭
                                  審判長法  官  許  增  男
                                        法  官  黃  鴻  昌
                                        法  官  蔡  彩  貞
右正本證明與原本無異。
不得再抗告。
                                        書記官  張  淑  芬
中      華      民      國      九十     年    八     月      六        日


司法院資訊處製作；財團法人民間司法改革基金會備份。
